

DAURI YIDARLI JAIMES DOMINICI

TEC. EN ADMINISTRACIÓN Y CONTABILIDAD



3106808081



dauriyidarlijaimesdominici@gmail.com



Cll. 19 # 0-28 Cúcuta

PERFIL

Técnico en administración y electricista residencial, con 6 años de experiencia relacionada al área administrativa y operativa, en la cual me he caracterizado por ser una persona adaptable, responsable, honesta, discreto y dedicado, lo cual me ha permitido el reconocimiento y ser tenido en cuenta para el desarrollo en diferentes cargos. Mi objetivo es aplicar y desarrollar nuevas habilidades que contribuyan a la consecución de los objetivos de la empresa y el crecimiento personal.

EDUCACIÓN

2021 - 2022

Centro Tecnológico de Cúcuta

Tec. Lab. En Administración y Contabilidad

2015 - 2016

Sena

Tec. Inst. Eléctricas Residenciales

HABILIDADES

- Autocad
- Excel
- Siesa
- Sinco ARP

EXPERIENCIA LABORAL

Auxiliar de Expansiones.

Consocio de Alumbrado Público de San José de Cúcuta. Ago 2019 - Oct 2023

Recibir, revisar, clasificar y distribuir documentos, elaboración de presupuestos, requisiciones de materiales, solicitud de recursos, informes a interventoría, liquidaciones de obra, ordenes de despacho de material y demás funciones.

Censador.

AGM Desarrollos. Sep 2018 - Jul 2019

Censo y georreferenciación de infraestructura de luminarias correspondiente al sistema de alumbrado público en los departamentos de La Guajira, Cesar, Cundinamarca, Bolívar y Norte de Santander.

Supervisor de Contratista.

Consocio de Alumbrado Público de San José de Cúcuta. Ene 2018 - Ago 2018

Asesorar, resolver, guiar y supervisar la adecuada instalación y funcionamiento de luminarias de alumbrado público instaladas por las contratistas.

Censador.

Consocio de Alumbrado Público de San José de Cúcuta. Ago 2017 - Nov 2017

Censo y georreferenciación de infraestructura del sistema de alumbrado público de la ciudad de Cúcuta con el fin de modernizar a tecnología led.